【裁判字號】    97,聲,587
【裁判日期】    970630
【裁判案由】    定應執行刑
【裁判全文】
臺灣基隆地方法院刑事裁定               97年度聲字第587號
聲  請  人  臺灣基隆地方法院檢察署檢察官
受  刑  人  甲○○
上列聲請人因受刑人數罪併罰有二裁判以上，聲請定其應執行之
刑（97年度執聲字第368號），本院裁定如下：
    主  文
甲○○所犯如附表所示之罪減刑後之刑，應執行有期徒刑陸月，
如易科罰金以銀元佰元即新臺幣玖佰元折算壹日。
    理  由
一、按刑法第2條第1項規定：「行為後法律有變更者，適用行為
    時之法律。但行為後之法律有利於行為人者，適用最有利於
    行為人之法律」。本件受刑人甲○○係於裁判確定前犯數罪
    ，且其所為如附表編號3號所示之罪，係在民國95年7月1日
    修正後刑法施行前所為，故應為新舊法之比較（最高法院95
    年度第8次刑事庭會議決議五(一)後段參照）。依修正前刑法
    第51條規定：「數罪併罰，分別宣告其罪之刑，依左列各款
    定其應執行者：」，其中第5款規定：「宣告多數有期徒刑
    者，於各刑中之最長期以上，各刑合併之刑期以下，定其刑
    期。但不得逾20年。」，修正後刑法第51條第5款規定：「
    宣告多數有期徒刑者，於各刑中之最長期以上，各刑合併之
    刑期以下，定其刑期。但不得逾30年。」比較結果，修正後
    刑法並非較有利於行為人，依刑法第2條第1項前段之規定，
    仍應依修正前刑法第51條第5款規定，定其應執行之刑。又
    刑法第41條關於易科罰金之折算標準業經修正，修正前該條
    第1項前段規定：「犯最重本刑為5年以下有期徒刑以下之刑
    之罪，而受6個月以下有期徒刑或拘役之宣告，因身體、教
    育、職業、家庭之關係或其他正當事由，執行顯有困難者，
    得以1元以上3元以下折算1日，易科罰金。」，第2項規定：
    「併合處罰之數罪，均有項情形，其應執行之刑逾六月者，
    亦同。」，依據於95年5月17日刪除，並自同年7月1日起施
    行前罰金罰鍰提高標準條例第2條前段規定：「依刑法第41
    條易科罰金或第42條易服勞役者，均就其原定數額提高為1
    百倍折算1日。」亦即易科罰金之折算標準，係以銀元100元
    以上300元以下折算1日，經以1比3之比例折算後，即以新台
    幣300元以上900元以下折算1日，且數罪併罰，其應執行之
    刑逾六月者，亦得易科罰金；而修正後刑法第41條第1項前
    段規定：「犯最重本刑為5年以下有期徒刑以下之刑之罪，
    而受6個月以下有期徒刑或拘役之宣告者，得以新台幣1千元
    、2千元或3千元折算1日，易科罰金。」，第2項規定：「前
    項規定於數罪併罰，其應執行之刑未逾六月者，亦適用之。
    」，即修正後刑法易科罰金之折算標準為以新台幣1,000元
    、2,000元或3,000元折算1日，且數罪併罰，其應執行之刑
    未逾六月者，始得易科罰金，因屬科刑規範事項之變更，自
    有比較新舊法之問題，經新舊法比較之結果，舊法規定之折
    算標準對於被告亦無不利，自應依前開刑法第2條第1項前段
    之規定，適用被告行為時之法律，而依修正前刑法第41條第
    1項前段之規定，諭知易科罰金之折算標準。
二、查受刑人甲○○於附表所列日期犯如附表所示之罪，經如附
    表所列之法院判處如附表所示之刑確定，其所犯上開各罪，
    犯罪時間均在中華民國96年4月24日以前，所犯如附表所列
    之罪，核與中華民國96年罪犯減刑條例第2條第1項3款之規
    定相符，並經如附表所列之法院減其宣告刑（其中附表編號
    1、2號之罪減刑後定應執行有期徒刑5月，如易科罰金以新
    台幣1000元折算1日），而聲請就附表編號1至3號之罪減刑
    後之刑定應執行刑，本院審核認聲請為正當，爰裁定其應執
    行之刑如主文所示，並依中華民國96年罪犯減刑條例第9條
    ，修正前刑法第41條1項前段、第51條第5款，刑法施行法第
    3條之1第3項之規定諭知易科罰金之折算標準。
三、據上論斷，爰依刑事訴訟法第477條第1項，中華民國96年罪
    犯減刑條例第9條、第10條第2項、第12條，刑法第2條第1項
    前段、第53條，修正前刑法第41條1項前段、第51條第5款，
    刑法施行法第3條之1第3項，修正前罰金罰鍰提高標準條例
    第2條，現行法規所定貨幣折算新臺幣條例第2條規定，裁定
    如主文。
中    華    民    國    97    年    6     月    30    日
                  刑事第三庭法  官  鄭景文
以上正本證明與原本無異。
對於本件裁定如有不服，應於送達後5日內，向本院提出抗告書
狀（應附繕本），敘述抗告之理由，抗告於臺灣高等法院。
中    華    民    國    97    年    6     月    30    日
                            書記官  李繼業
附表：受刑人甲○○定應執行刑案件一覽表
┌───────┬──────────┬──────────┬──────────┐
│編號          │１                  │２                  │３                  │
├───────┼──────────┼──────────┼──────────┤
│罪名          │公共危險            │竊盜                │竊盜                │
├───────┼──────────┼──────────┼──────────┤
│宣告刑及減得之│有期徒刑6月，減為有 │有期徒刑5月，減為有 │有期徒刑3月，減為有 │
│刑            │期徒刑3月，如易科罰 │期徒刑2月又15日，如 │期徒刑1月又15日，如 │
│              │金以新台幣2千元折算 │易科罰金以新台幣1千 │易科罰金以銀元3百元 │
│              │1日。               │元折算1日。         │即新台幣9百元折算1日│
│              │                    │                    │。                  │
├───────┼──────────┼──────────┼──────────┤
│犯罪日期      │95年8月30日         │95年7月20日         │95年4月11日         │
│年.月.日      │                    │                    │                    │
├───────┼──────────┼──────────┼──────────┤
│偵查 (自訴)機 │士林地檢95年度偵字第│臺北地檢95年度偵字第│基隆地檢96年度偵字第│
│關年度案號    │11000號             │16130號（聲請誤載為 │2183號              │
│              │                    │1613號）            │                    │
├──┬────┼──────────┼──────────┼──────────┤
│最後│法    院│士林地方法院        │臺北地方法院        │基隆地方法院        │
│事實├────┼──────────┼──────────┼──────────┤
│審  │案    號│96年度交訴字第13號  │95年度易字第1942號  │97年度基簡字第129號 │
│    ├────┼──────────┼──────────┼──────────┤
│    │判決日期│96年3月21日         │96年3月28日         │97年4月28日         │
│    │年.月.日│                    │                    │                    │
├──┼────┼──────────┼──────────┼──────────┤
│確定│法    院│士林地方法院        │臺北地方法院        │基隆地方法院        │
│判決├────┼──────────┼──────────┼──────────┤
│    │案    號│96年度交訴字第13號  │95年度易字第1942號  │97年度基簡字第129號 │
│    ├────┼──────────┼──────────┼──────────┤
│    │判    決│96年4月23日         │96年4月30日         │97年6月9日（聲請書載│
│    │確定日期│                    │                    │載為97年4月28日）   │
│    │年.月.日│                    │                    │                    │
├──┴────┼──────────┼──────────┼──────────┤
│所犯法條      │刑法第185條之4      │刑法第321條第2項、第│刑法第320條第1項    │
│              │                    │第1項第3款          │                    │
├───────┼──────────┼──────────┼──────────┤
│合於中華民國96│第2條第1項第3款     │第2條第1項第3款     │第2條第1項第3款     │
│年罪犯減刑條例│士林地方法院96年度聲│臺北地方法院96年度聲│基隆地方法院97年度基│
│              │減字第545號裁定減刑 │減字第2544號裁定減刑│簡字第129號判決減刑 │
├───────┼──────────┼──────────┼──────────┤
│備註          │士林地檢96年度執字第│臺北地檢96年度執字第│基隆地檢97年度執字第│
│              │2154號（經定刑有期徒│3138號（經定刑有期徒│1789號              │
│              │刑5月，易科執畢）   │刑5月，易科執畢）   │                    │
└───────┴──────────┴──────────┴──────────┘


司法院資訊處製作；財團法人民間司法改革基金會備份。
